【裁判字號】    89,判,1378
【裁判日期】    890504
【裁判案由】    商標註冊
【裁判全文】
行  政  法  院  判  決                          八十九年度判字第一三七八號
    原      告  芬蘭商．歐瑞恩公司
    代  表  人  馬堤．萊文恩
                凱瑞．羅堤恩
    訴訟代理人  李忠雄  律師
    被      告  經濟部智慧財產局
右當事人間因商標註冊事件，原告不服行政院中華民國八十八年一月二十一日台八十
八訴字第○三一六七號再訴願決定，提起行政訴訟，本院判決如左︰
    主  文
原告之訴駁回。
    事  實
緣原告於民國（以下同）八十六年二月十九日以「PRIMADEX」商標（如附圖(一)），指
定使用於商品及服務分類表第五類之西藥、麻醉劑商品申請註冊。經被告以其與德商
．德國赫斯特化工廠之註冊第四九九五一三號「PRIMADERM 」商標（如附圖(二)）近似
，乃予以核駁，發給第0000000號商標核駁審定書。原告不服，提起訴願、再
訴願，遞遭決定駁回，遂提起行政訴訟，茲摘兩造訴辯意旨如次：
原告起訴意旨略謂︰一、按「商標圖樣有相同或近似於他人同一商品或類似商品之註
冊商標者，不得申請註冊」固為商標法第三十七條第一項第十二款所明定。而判斷兩
商標之近似與否，應本客觀事實，依具有普通知識之商品購買者施以普通之注意有無
引起混同誤認之虞以為斷。而商品購買人對指定商品之注意力及識別力亦應為考量兩
商標有無致混淆誤認之標準。二、查本案商標「PRIMADEX」，其前段「PRIMA 」為「
第一的，主要的」之意，而商標後段「DEX」在醫藥用詞裡，則為「Dexedrine」（中
樞神經刺激劑）的簡寫。而引證之註冊第四九九五一三號「PRIMADERM 」商標，其前
半段「PRIMA 」商標同樣的為「第一的，主要的」之意，其目的一如本案商標，在彰
顯其商品之品質最優，故其顯著性不高，兩商標之主要區○○○○段，而引證商標後
段之「DERM」，在醫藥界則為「治療皮膚之藥劑」之意。故本案商標與引證商標，若
由其通常之購買人：醫生、藥劑師等人於異時異地隔離觀察，仍然很輕易可以加以區
別。三、再查，經原處分機關核准註冊於醫藥商品中，以外文「PRIMA 」為起首字母
之商標比比皆是，如註冊第一五一三二五號「PRIMALANM 」商標，註冊第四二一一一
二號「PRIMA 」商標，商標等。該等商標在同一或類似商品中皆可獲准註冊併存多年
，足證僅起首字母「PRIMA 」相同之商標應不構成近似而可准予註冊，原處分顯有違
誤。四、綜上，本案商標與引證商標均由「PRIMA 」商標（意謂第一的，主要的）構
成其前半段，該部分為描述性文字，顯著性不高，其區○○○○○段，而二商標後半
段則分別意謂「中樞神經刺激劑」及「治療皮膚之藥劑」，故在一般專業之醫藥人士
甚為容易可以區別，實無構成混淆之虞。原處分及原決定未加詳查，率爾為「核駁處
分」、「訴願駁回」及「再訴願駁回」之處分及決定，其認事用法實有違誤，綜上所
述，請求判決撤銷原處分、原決定及再訴願決定等語。
被告答辯意旨略謂︰按商標圖樣相同或近似於他人同一商品或類似商品之註冊商標及
其註冊商標期滿失效後未滿二年者，不得申請註冊，為八十七年十一月一日商標法修
正施行前第三十七條第一項第十二款所明定。本件原告申請註冊之「PRIMADEX」商標
圖樣上之外文「PRIMADEX 」與據以核駁註冊第四九九五一三號「PRIMADERM」商標，
二者均由單純之外文所構成，僅最後字母「X 」與「RM」，些微差異，異時異地隔離
觀察，難謂無使一般消費者產生混同誤認之虞，應屬近似之商標，復均指定使用於同
一或類似之商品，自有首揭法條之適用。至原告所舉案例，其案情各異，且屬另案，
尚難執為本件應准註冊之論據，併予陳明。是本局依法核駁其註冊之申請並無不合，
敬請駁回原告之訴等語。
    理  由
按商標圖樣相同或近似於他人同一商品或類似商品之註冊商標者，不得申請註冊，為
當時商標法第三十七條第一項第十二款前段所規定。又商標在外觀、觀念或讀音方面
有一近似者，即為近似之商標；商標圖樣上之外文字母相同、排列各異，或僅少數字
母不同，而外觀相似，有混同誤認之虞者，為外觀近似，復為行政院台七十四經字第
一八○六八號函准修正備查之商標近似審查基準一及二之（七）所明示。本件系爭「
PRIMADEX」商標圖樣如附圖一，據以核駁之註冊第四九九五一三號「PRIMADERM 」商
標圖樣如附圖二，被告以系爭「PRIMADEX」商標圖樣之PRIMADEX與據以核駁之註冊第
四九九五一三號「PRIMADERM 」商標外文近似，且指定使用於同一或類似商品，乃依
當時商標法第三十七條第一項第十二款之規定予以核駁，與上開規定尚無不合。原告
起訴意旨詳如事實欄所載，其要點略謂系爭商標圖樣與據以商標圖樣之外文外觀、讀
音及觀念均不同，無使人混同誤認之虞，又系爭商標指定使用之商品須醫生、藥劑師
指導才可使用，而醫藥專業人員注意程度較高，於同類商品中，以外文PRIMA 為起首
字母之商標圖樣併存者甚眾，原處分予以核駁，有所違誤云云。然查：(一)、系爭「PR
IMADEX」商標圖樣與據以核駁之註冊第四九九五一三號「PRIMADERM 」商標圖樣之外
文僅最後字母 X與RM之差異，外觀極相彷彿，異時異地隔離觀察，難謂無使一般消費
者產生混同誤認之虞，應屬近似之商標，復指定使用於同一或類似商品，系爭商標自
不得申請註冊。(二)、又判斷商標有無混同誤認之虞，應以具有普通知識經驗之商品購
買者施以普通所用之注意為標準，原告以系爭商標指定使用之西藥、麻醉劑商品，須
醫生、藥劑師指導才可使用，而渠等注意程度較高云云，主張無混同誤認之虞，核不
足採。(三)、至舉「PRIMALAN」、「PRIMOX」等審定商標，其圖樣各異，案情有別，且
屬另案，非本件所應審究。綜上所述，被告否准原告之商標註冊申請，於法尚無不合
，訴願決定及再訴願決定遞予維持原處分並無違誤，原告起訴意旨經查無理由，應予
駁回。
據上論結，本件原告之訴為無理由，爰依行政訴訟法第二十六條後段判決如主文。
中    華    民    國     八十九      年      五      月       四        日
                    行 政 法 院 第 二 庭
                                審 判 長 評  事      陳  石  獅
                                         評  事      彭  鳳  至
                                         評  事      黃  合  文
                                         評  事      林  茂  權
                                         評  事      王  立  杰
右  正  本  證  明  與  原  本  無  異
                                         法院書記官  蘇  金  全
中    華    民    國     八十九      年      五      月       八        日
系爭商標圖樣附圖(一)                   據以核駁商標圖樣附圖(二)
~[g;h:\scn\89\00000000.1;;]
~[g;h:\scn\89\00000000.2;1800;]


司法院資訊處製作；財團法人民間司法改革基金會備份。
